【裁判字號】    89,易,1142
【裁判日期】    890816
【裁判案由】    恐嚇取財
【裁判全文】
臺灣臺北地方法院刑事判決                        八十九年度易字第一一四二號
    公  訴  人  臺灣臺北地方法院檢察署檢察官
    被      告  乙○○
右列被告因恐嚇取財案件，經檢察官提起公訴（八十九年度偵字第六六○○號），本
院判決如左：
    主      文
乙○○意圖為自己不法之所有，以恐嚇使人將本人之物交付，未遂，累犯，處有期徒
刑伍月。
    事      實
一、乙○○曾於民國八十五年間因詐欺案件，經台灣桃園地方法院判處有期徒刑五月
    ，並經台灣高等法院駁回上訴而確定，甫於八十七年七月七日執行完畢，猶不知
    悔改。於八十九年三月二十三日下午五時許，在台北市○○○路四號國宅Ａ棟前
    ，見正等候電梯身著私立開南工商職業學校校服，與其素不相識之高中學生甲○
    ○隻身一人，且年幼可欺，竟意圖為自己不法之所有，上前佯以翁某在校欺侮乙
    ○○之友人為由，並仗恃其較翁某身體壯大，將手搭於翁昭賢肩上，並以凶惡之
    態度及要讓翁某死得很難看云云等恫嚇言辭要翁昭賢交付財物，使翁某心生畏懼
    ，而著手於恐嚇取財，於糾纏盤問間適巡邏員警見有異狀前來查問，乙○○始未
    得逞，嗣經驚魂甫定之翁某供述，始查知上情。
二、案經台北市政府警察局萬華分局報告臺灣臺北地方法院檢察署檢察官偵查起訴。
    理      由
一、訊據被告乙○○矢口否認有右開恐嚇取財犯行，辯稱：伊只是要問翁昭賢是否在
    校欺侮其朋友「陳文賓」，並未向翁某要錢，亦未說要讓他死得很難看云云。經
    查，右開犯罪事實迭據證人即被害人翁昭賢於警詢及檢察官偵查中指述歷歷，有
    各該筆錄在卷可憑，觀其歷次所言，對經過情形均證述綦詳，且互核相符，亦無
    悖異常情之處，所述顯非無據。次由被告自承身材較證人高壯，且確有以手搭於
    證人肩上乙情觀之，益徵證人所言非虛。再參以證人係在學高中生，涉世未深，
    智慮單純，況與被告素眛平生，遑論仇隙，且本案係被告對證人恐嚇之際，經巡
    邏員警發覺有異，主動上前盤問而當場查獲，非證人主動提出告訴各節，證人應
    無誣詞陷構之事，其陳述應屬實可信。至被告雖辯稱其朋友「陳文賓」告知伊在
    校被證人欺侮，伊乃出面詢問是否如此，並勸渠等和平相處云云，不惟證人否認
    認識「陳文賓」其人，且若被告所辯為友人討公道乙節屬實，衡情其與「陳文賓
    」應係交情匪淺，豈有自案發迄今多月，對其所述「陳文賓」之真實姓名、年籍
    、聯絡方式等猶支吾其詞，含混以對之理，足徵其上開所辯係臨訟杜撰之辭，難
    以採信。本件事證業臻明確，被告犯行洵堪認定，應予依法論科。
二、核被告所為，係犯刑法第三百四十六條第三項、第一項恐嚇取財未遂罪。被告已
    著手於犯罪行為之實行，未生被害人交付財物之結果，為未遂犯，應依刑法第二
    十六條前段之規定，按既遂犯之刑度減輕其刑。查被告曾於八十五年間因詐欺案
    件，經台灣桃園地方法院判處有期徒刑五月，並經台灣高等法院駁回上訴而確定
    ，甫於八十七年七月七日執行完畢，有台灣高等法院被告全國前案紀錄表、台灣
    高等法院檢察署刑案紀錄簡覆表各一紙在卷可按，其於受有期徒刑執行完畢後五
    年以內再犯有期徒刑以上之本罪，為累犯，依法加重其刑，並先加後減之。爰審
    酌被告有前述前科，素行不佳，復仗勢欺人，且犯後未坦承犯行，顯無悔意，惟
    被害人所受損害尚屬輕微及其犯罪之動機、手段、智識程度等一切情狀，量處如
    主文所示之刑。
據上論斷，應依刑事訴訟法第二百九十九條第一項前段，刑法第三百四十六條第三項
、第一項、第四十七條、第二十六條前段，罰金罰鍰提高標準條例第一條前段，判決
如主文。
本案經檢察官謝名冠到庭執行職務
中      華      民      國    八十九    年      八      月     十六     日
                                      臺灣臺北地方法院刑事第八庭
                                          法  官  宋  松  璟
右正本證明與原本無異
如不服本判決，應於送達後十日內，向本院提出上訴狀。
                                          書記官  黃  瑞  芬
中      華      民      國    八十九    年      八      月    二十二    日
附錄本案所犯法條全文
刑法第三百四十六條第一項、第三項
意圖為自己或第三人不法之所有，以恐嚇使人將本人或第三人之物交付者，處六月以
上五年以下有期徒刑，得併科一千元以下罰金。
以前項方法得財產上不法之利益或使第三人得之者，亦同
前二項之未遂犯，罰之。


司法院資訊處製作；財團法人民間司法改革基金會備份。
